臺灣臺南地方法院刑事判決
111年度交簡上字第102號
上  訴  人  李郭月嬌
即  被  告          

上列上訴人因過失傷害案件，不服本院刑事簡易庭111年度交簡
字第955號中華民國111年3月30日第一審判決（聲請簡易判決處
刑書案號：111年度營偵字第271號），提起上訴，本院管轄之第
二審合議庭判決如下：
    主  文
上訴駁回。
李郭月嬌緩刑貳年。
    事實及理由
一、本案經本院審理結果，認第一審判決對被告李郭月嬌論以刑
    法第284條前段之過失傷害罪，量處有期徒刑6月，並諭知易
    科罰金之折算標準，其認事用法及量刑均無不當，應予維持
    ，爰引用第一審判決書記載之事實、證據及理由（如附件）
    。
二、被告提起本件上訴意旨略以：被告已與告訴人達成和解，希
    望法院能給予緩刑之宣告並稱上訴狀中之上訴理由不再主張
    。是上訴人即被告提起上訴，僅係以其已與告訴人和解，並
    提出調解筆錄及告訴人撤回過失傷害告訴之請求撤回告訴狀
    ，並未指摘原審判決有任何認事用法違法或不當之處；且上
    訴人於本院審理時，對於檢察官聲請簡易判決處刑之犯罪事
    實亦表示認罪，故其提起上訴，實無理由，應予駁回。
三、末查被告前未曾因故意犯罪受有期徒刑以上刑之宣告，有臺
    灣高等法院被告前案紀錄表在卷可按，其素行堪稱良好。且
    本件係因被告一時疏忽，未注意汽車超車時，超越時應顯示
    左方向燈並於車前左側保持半公尺以上之間隔超過，貿然超
    車之過失程度，暨告訴人因上開犯行所受傷勢不輕、被告犯
    後已與告訴人達成民事和解，告訴人並具狀表示放棄追究欲
    撤回告訴之意，有調解筆錄及請求撤回告訴狀各1紙在卷可
    參，堪認被告已有悔意，其經此偵審程序，應已足收警惕之
    效，而無再犯之虞，本院認上開宣告之刑，以暫不執行為適
    當，爰併予宣告緩刑二年，以啟自新。
據上論斷，應依刑事訴訟法第455條之1第1項、第3項、第373條
、第368條，刑法第74條第1項第1款，判決如主文。
本案經檢察官蘇榮照聲請簡易判決處刑，檢察官李佳潔到庭執行
職務。
中　　華　　民　　國　　111 　年　　7 　　月　　12　　日
　　　　　　　　　刑事第六庭  審判長法  官  高如宜  
                  　　　　　　　　　法  官  陳鈺雯
　　　　　　　　　                  法　官　鄭銘仁
以上正本證明與原本無異。
不得上訴。
  　　　　　　　　　　　　　　    　書記官　陳姝妤
中　　華　　民　　國　　111 　年　　7 　　月　　13　　日
附件：
臺灣臺南地方法院刑事簡易判決
111年度交簡字第955號
聲　請　人　臺灣臺南地方檢察署檢察官
被　　　告　李郭月嬌  女　(民國00年0月0日生)
　　　　　　　　　  　身分證統一編號：Z000000000號
　　　　　　　　　  　住臺南市○○區○○○000○0號
上列被告因過失傷害案件，經檢察官聲請以簡易判決處刑（111
年度營偵字第271號），本院判決如下：
    主  文
李郭月嬌犯過失傷害罪，處有期徒刑陸月，如易科罰金，以新臺
幣壹仟元折算壹日。
    事實及理由
一、本件犯罪事實、證據及應適用之法條，均引用如附件檢察官
    聲請簡易判決處刑書之記載。
二、查被告李郭月嬌於肇事後，報案人或勤務中心轉來資料未報
    明肇事人姓名，處理人員前往現場處理時，被告在場，並當
    場承認為肇事人，自首並願接受裁判，有臺南市政府警察局
    新營分局道路交通事故肇事人自首情形紀錄表附卷可參（見
    警卷頁91），依刑法第62條前段自首之規定，減輕其刑。審
    酌被告駕駛自小客車超車未保持安全間隔，肇致本件車禍，
    過失非輕；告訴2人分別受有左側第三至第八肋骨骨折合併
    血胸術後、左側鎖骨骨折術後、四肢多處擦挫傷、頭部外傷
    併左側硬腦膜下腔出血、雙眼慢性結膜炎、左眼結膜下出血
    等傷害，傷害非輕；考量被告雖坦承犯行，犯後態度尚可，
    惟雙方未達成和解，有公務電話紀錄2件在卷可按；另被告
    符合自首要件，予以減刑；再兼衡被告於警詢時自陳教育程
    度為高中畢業、家庭經濟狀況小康等一切情狀，量處如主文
    所示之刑，並諭知易科罰金之折算標準，以資儆懲。
三、依刑事訴訟法第449條第1項前段、第3項、第454條第2項（
    本件依刑事判決精簡原則，僅記載程序法條文），逕以簡易
    判決處刑如主文。
四、如不服本件判決，得自收受送達之日起20日內，向本院提起
    上訴狀（須附繕本），上訴於本院管轄之第二審地方法院合
    議庭。
本案經檢察官蘇榮照聲請以簡易判決處刑。
中　　華　　民　　國　　111 　年　　3 　　月　　30    日
　　　　　　　　　刑事第四庭    法　官　張  菁
以上正本證明與原本無異。
如不服本判決應於收受判決後20日內向本院提出上訴書狀（應附
繕本）。
                                書記官　蔡佳玲
中　　華　　民　　國　　111 　年　　3 　　月　　30　　日
附錄本案論罪法條全文：
中華民國刑法第284條：
因過失傷害人者，處1年以下有期徒刑、拘役或10萬元以下罰金
；致重傷者，處3年以下有期徒刑、拘役或30萬元以下罰金。
附件　　　　　　　　　
臺灣臺南地方檢察署檢察官聲請簡易判決處刑書　
                                    111年度營偵字第271號
　　被　　　告　李郭月嬌
　　　　　　　　　　　　女　61歲（民國00年0月0日生）
　　　　　　　　　　　　住○○市○○區○○里○○○00000                           號
　　　　　　　　　　　　國民身分證統一編號：Z000000000號
上列被告因過失傷害案件，業經偵查終結，認為宜聲請以簡易判
決處刑，茲將犯罪事實及證據並所犯法條分敘如下：
　　　　犯罪事實
一、李郭月嬌於民國110年7月28日7時53分許，駕駛車牌號碼000
    -0000號自小客車，沿臺南市柳營區酪德街由北往南方向行
    駛，途經該路段與未命名道路之交岔路口附近時，原應注意
    汽車超車時，超越時應顯示左方向燈並於車前左側保持半公
    尺以上之間隔超過，行至安全距離後，再顯示右方向燈駛入
    原行路線，而依當時天候陰、日間自然光線、路面乾燥、無
    缺陷、無障礙物、視距良好，客觀上並無不能注意之情事，
    竟疏未注意及此，貿然超車而擦撞前方由陳芳源騎乘車牌號
    碼000-0000號普通重型機車搭載陳施玉鳳，致陳芳源受有左
    側第三至第八肋骨骨折合併血胸術後、左側鎖骨骨折術後、
    四肢多處擦挫傷等傷害；陳施玉鳳受有頭部外傷併左側硬腦
    膜下腔出血、雙眼慢性結膜炎、左眼結膜下出血等傷害傷害
    。
二、案經陳芳源、陳施玉鳳訴由臺南市政府警察局新營分局報告
    偵辦。
　　　　證據並所犯法條
一、上揭犯罪事實，業據被告李郭月嬌於警詢時及偵查中均坦承
    不諱，核與告訴人陳芳源、陳施玉鳳指訴情節大致相符，復
    有道路交通事故現場圖、道路交通事故調查報告表（一）、
    （二）、奇美醫療財團法人柳營奇美醫院、現場照片等在卷
    可稽。按汽車超車時，超越時應顯示左方向燈並於車前左側
    保持半公尺以上之間隔超過，行至安全距離後，再顯示右方
    向燈駛入原行路線，道路交通安全規則第101條第1項第5款
    定有明文，被告駕車自應注意上述道路交通安全規定。又依
    卷附道路交通事故調查報告表所載，當時客觀上並無不能注
    意之情形，被告竟疏未注意及此，以致肇事，致告訴人2人
    受傷，被告應有過失。再告訴人2人確因本件車禍而受傷，則
    被告之過失行為與告訴人2人之傷害結果間，自具有相當因果
    關係。本件事證明確，被告犯嫌堪予認定。
二、核被告所為，係犯刑法第284條前段之過失傷害罪嫌。被告
    於肇事後，於警員前往現場處理時，當場承認為肇事人，有
    臺南市政府警察局新營分局交通分隊道路交通事故肇事人自
    首情形紀錄表1紙附卷可稽，合於刑法自首之要件，請依刑
    法第62條規定得減輕其刑。
三、依刑事訴訟法第451條第1項聲請逕以簡易判決處刑。
　　此　　致
臺灣臺南地方法院
中　　華　　民　　國　 111　　年　　2 　　月　　17　　日
　　　　　　　　　　　　　　　檢察官  蘇榮照
本件證明與原本無異
中　　華　　民　　國　 111　　年　　3 　　月　　2 　　日
                              書記官  鍾明智